fi: Urheilutarvikkeet > Ulkoharrasteet > Veneily ja vesiurheilu > Vesiurheilulajit veneen perässä > Vesihiihto > Vesisukset: Yhdistelmävesisukset; Hyppyvesisukset; Slalom-vesisukset; Harjoitteluvesisukset; Temppuvesisukset
pt-PT: Artigos de desporto > Atividades recreativas no exterior > Desportos náuticos e aquáticos > Desportos aquáticos de reboque > Esqui aquático > Esquis aquáticos: Conjunto de esquis aquáticos; Esquis aquáticos de salto; Esquis aquáticos slalom; Esquis aquáticos de treino; Esquis aquáticos para freestyle
bg-BG: Спортни стоки > Спортни занимания на открито > Плаване с лодка и водни спортове > Водни спортове с теглене > Каране на водни ски > Водни ски: Комбинирани водни ски; Ски за водни скокове; Водни ски за слалом; Тренировъчни водни ски; Водни ски за трикове
pl: Sprzęt sportowy > Rekreacja na świeżym powietrzu > Żegluga i sporty wodne > Sporty wodne holowane > Jazda na nartach wodnych > Narty wodne: Narty wodne Combo; Narty wodne do skoków; Narty wodne slalomowe; Treningowe narty wodne; Narty wodne akrobacyjne
lt-LT: Sporto prekės > Poilsis lauke > Plaukiojimas valtimis ir vandens sportas > Velkamasis vandens sportas > Vandens slidžių sportas > Vandens slidės: Kombinuotosios vandens slidės; Šuoliams skirtos vandens slidės; Slalomo vandens slidės; Treniruočių vandens slidės; Akrobatinės vandens slidės
sk-SK: Športový tovar > Exteriérové rekreakčné športy > Člnkovanie a vodné športy > Vlečné vodné športy > Vodné lyžovanie > Vodné lyže: Kombinované vodné lyže; Skokanské vodné lyže; Slalomové vodné lyže; Trenažér na vodné lyže; Akrobatické vodné lyže
sv: Sportartiklar > Utomhusaktiviteter > Båt- och vattensporter > Vattensporter med draglina > Vattenskidåkning > Vattenskidor: Kombinationsvattenskidor; Hoppvattenskidor; Slalomvattenskidor; Träningsvattenskidor; Trickvattenskidor
pt-BR: Artigos esportivos > Atividades ao ar livre > Canoagem e esportes aquáticos > Esportes aquáticos rebocados > Esqui aquático > Esquis aquáticos: Esquis aquáticos combinados; Esquis aquáticos de salto; Esquis aquáticos para slalom; Esquis aquáticos de treinamento; Esquis aquáticos para demonstrações
nb: Sportsutstyr > Friluftsliv > Båt og vannsport > Trukket vannsport > Vannskisport > Vannski: Kombinerte vannski; Hoppvannski; Slalåm-vannski; Treningsvannski; Trikse-vannski
vi: Dụng cụ thể thao > Giải trí ngoài trời > Chèo thuyền và thể thao dưới nước > Lướt ván có thuyền kéo > Lướt ván nước > Ván đôi trượt nước: Combo ván đôi trượt nước; Ván trượt nước bật nhảy; Ván đôi trượt nước vượt chướng ngại vật; Ván trượt nước tập luyện; Ván đôi trượt nước kỹ thuật
es: Equipamiento deportivo > Actividades al aire libre > Deportes acuáticos y navegación deportiva > Deportes acuáticos remolcados > Esquí acuático > Esquís acuáticos: Esquís acuáticos combinados; Esquís acuáticos de salto; Esquí acuático de slalom; Esquís acuáticos de entrenamiento; Esquís acuáticos de tricks
de: Sportartikel > Outdoor-Aktivitäten > Boot- & Wassersport > Seilgebundene Wassersportarten > Wasserski > Wasserskier: Combo-Wasserskier; Sprung-Wasserski; Slalom-Wasserskier; Trainings-Wasserski; Trick-Wasserskier
cs: Sportovní potřeby > Outdoorové aktivity > Lodě a vodní sporty > Vlečné vodní sporty > Vodní lyžování > Vodní lyže: Vodní lyže – kombinované; Skokanské vodní lyže; Vodní lyže – slalom; Tréninkové vodní lyže; Vodní lyže – triky
zh-TW: 體育用品 > 室外休閒 > 水上運動 > 纜繩滑水 > 滑水 > 滑水橇: 組合滑水橇; 跳台滑水板; 迴轉滑水橇; 訓練滑水板; 花式滑水橇
ko: 스포츠용품 > 야외 레크레이션 > 보트 놀이/수상 스포츠 > 견인식 수상 스포츠 > 수상스키 > 수상 스키: 콤보 수상 스키; 점프 수상스키; 슬라럼 수상 스키; 훈련용 수상스키; 트릭 수상 스키
da: Sportsartikler > Friluftsliv > Sejling og vandsport > Vandsport, hvor man trækkes > Vandskiløb > Vandski: Vandski – Kombi; Vandski til hop; Vandski – Slalom; Træningsvandski; Vandski – Trick
fr: Équipements sportifs > Loisirs de plein air > Plaisance et sports nautiques > Sports nautiques tractés > Ski nautique > Skis nautiques: Skis nautiques combinés; Skis nautiques de saut; Skis nautiques de slalom; Skis nautiques d’apprentissage; Skis nautiques de cascade
tr: Spor Malzemeleri > Açık Hava Etkinlikleri > Kayıkçılık ve Su Sporları > Çekmeli Su Sporları > Su Kayağı Sporu > Su Kayakları: Kombine Su Kayağı; Atlama su kayakları; Slalom Su Kayağı; Eğitim su kayakları; Artistik Su Kayağı
ro-RO: Articole sportive > Recreere în aer liber > Plimbări cu barca și sporturi nautice > Sporturi nautice cu remorcare > Schi nautic > Schiuri pentru schi nautic: Schiuri combinate pentru schi nautic; Schiuri acvatice pentru sărituri; Schiuri de slalom pentru schi nautic; Schiuri acvatice de antrenament; Schiuri pentru acrobații pentru schi nautic
hu: Sportszerek > Szabadtéri kikapcsolódás > Csónakázás és vízi sportok > Vontatott vízi sportok > Vízisíelés > Vízisík: Kombinált vízisík; Ugró vízisílécek; Szlalomvízisík; Oktató vízisílécek; Trükkvízisík
ja: スポーツ用品 > 屋外レクリエーション > ウォータースポーツ・アクティビティ > トーイングアクティビティ > 水上スキー用品 > 水上スキー板: コンボ水上スキー; ジャンプ用ウォータースキー; スラローム水上スキー; 練習用ウォータースキー; トリック水上スキー
en: Sporting Goods > Outdoor Recreation > Boating & Water Sports > Towed Water Sports > Water Skiing > Water Skis: Combo Water Skis; Jump Water Skis; Slalom Water Skis; Trainer Water Skis; Trick Water Skis
nl: Sportartikelen > Buitenrecreatie > Boten en watersport > Watersporten met motorische aandrijving > Waterskiën > Waterski's: Combowaterski's; Springwaterski's; Slalomwaterski's; Trainingswaterski's; Trucwaterski's
it: Articoli sportivi > Ricreazione outdoor > Sport acquatici > Sport nautici con traino > Sci nautico > Sci nautici: Sci d'acqua combinati; Sci d'acqua da salto; Sci d'acqua da slalom; Sci d'acqua da addestramento; Sci d'acqua trick
hr-HR: Sportska oprema > Rekreacija na otvorenom > Plovidba i vodeni sportovi > Vučni vodeni sportovi > Skijanje na vodi > Skije za vodu: Kombinirane skije za vodu; Skije za vodu za skakanje; Slalom skije za vodu; Skije za vodu za vježbanje; Skije za vodu za trikove
th: อุปกรณ์กีฬา > สันทนาการกลางแจ้ง > กีฬาทางเรือและทางน้ำ > กีฬาทางน้ำแบบลาก > กีฬาสกีน้ำ > สกีน้ำ: สกีน้ำแบบชุด; สกีน้ำแบบกระโดด; สกีน้ำสลาลม; สกีน้ำสำหรับฝึกซ้อม; สกีน้ำเล่นทริค
zh-CN: 体育用品 > 户外休闲 > 划船/水上运动 > 滑水用品 > 滑水 > 滑水板: 组合滑水板; 跳跃滑水板; 回旋滑水板; 训练滑水板; 技巧滑水板
ru: Спортивные товары > Активный отдых на открытом воздухе > Гребля и водные виды спорта > Катание по воде за катером > Катание на водных лыжах > Водные лыжи: Скрепленные водные лыжи; Прыжковые водные лыжи; Слаломные водные лыжи; Учебные водные лыжи; Фигурные водные лыжи
el: Αθλητικά είδη > Υπαίθριες δραστηριότητες αναψυχής > Ναυσιπλοΐα & θαλάσσια σπορ > Θαλάσσια σπορ με ρυμούλκηση > Σκι νερού > Θαλάσσιο σκι: Θαλάσσιο σκι συνδυασμού; Πέδιλα θαλάσσιου σκι για άλματα; Θαλάσσιο σκι σλάλομ; Πέδιλα θαλάσσιου σκι εκμάθησης; Θαλάσσιο σκι για φιγούρες
sl-SI: Športna oprema > Rekreacija na prostem > Plovba in vodni športi > Vlečni športi na vodi > Smučanje na vodi > Vodne smuči: Kombinirane vodne smuči; Vodne smuči za skoke; Vodne smuči za slalom; Vodne smuči za vadbo; Akrobatske vodne smuči